臺灣高等法院臺中分院刑事裁定          100年度抗字第854號
抗告人
即受刑人    吳憲林
上列抗告人因聲請定應執行之刑案件，不服臺灣苗栗地方法院中
華民國100年8月30日裁定（100年度聲字第477號，聲請案號：臺
灣苗栗地方法院檢察署100年度執聲字第351號），提起抗告，本
院裁定如下：
    主  文
抗告駁回。
    理  由
一、抗告意旨如附件一抗告狀影本內容所載。
二、原裁定意旨如附件二裁定書內容所載。
三、按裁判確定前犯數罪者，合併處罰之，刑法第50條定有明文
    。又依同法第53條，數罪併罰，有二裁判以上者，依第51條
    ，定其應執行之刑。而刑法第51條第1項第5款，宣告多數有
    期徒刑者，於各刑中之最長期以上，各刑合併之刑期以下，
    定其刑期，但不得逾三十年。復按執行刑之量定，係事實審
    法院之職權，本有自由裁量之餘地，原裁定所定執行刑，倘
    未逾法定刑範圍，亦無明顯違背正義，要難指摘為不當（最
    高法院95年度臺抗字第549號判決參照）。法律上屬於自由
    裁量之事項，尚非概無法律性之拘束，在法律上有其外部性
    界限及內部性界限，前者法律之具體規定，使法院得以具體
    選擇為適當裁判，此為自由裁量之外部性界限。後者法院為
    自由裁量時，應考量法律之目的，法律秩序之理念所在，此
    為自由裁量之內部性界限。法院為裁判時，二者均不得有所
    踰越。在數罪併罰而有二裁判以上，應定其應執行刑之案件
    ，法院所為刑之酌定，固屬自由裁量事項，然對於前揭外部
    性界限及內部性界限，仍均應受其拘束（最高法院90年度臺
    抗字第106號、92年度臺非字第319號、93年度臺非字第192
    號、94年度臺非字第21號、94年度臺非字第233號、97年度
    臺抗字第393號裁判意旨可資參照）。
四、經查：
  (一)本件抗告人即受刑人（以下稱抗告人）犯原審法院裁定書如
    附表所示各罪，先後經臺灣苗栗地方法院判處如原審法院裁
    定附表所示之刑，均經確定，有原審法院裁定書附表所示各
    罪之判決書與臺灣高等法院被告前案紀錄表在卷可稽。嗣經
    檢察官聲請定應執行之刑，原審法院審核卷證結果，認聲請
    為正當，依刑事訴訟法第477條第1項，刑法第53條、第51條
    第5款，裁定定應執行刑為有期徒刑七年二月。所定應執行
    刑係各宣告刑中之刑期最長期有期徒刑三年六月以上，各刑
    合併之有期徒刑八年一月以下之範圍內，亦在原審法院裁定
    書附表編號1之罪之有期徒刑四月、附表編號2至5之罪合併
    定應執行刑有期徒刑一年四月、附表編號6至8之罪合併定應
    執行刑有期徒刑一年、附表編號9之罪之有期徒刑七月、附
    表編號10至13之罪合併定應執行刑有期徒刑三年六月、附表
    編號14至15之罪合併定應執行刑有期徒刑七月、附表編號16
    之罪之有期徒刑九月以上，總刑度有期徒刑八年一月以下，
    以定應執行之刑，並未逾越法定刑範圍，符合外部性界限及
    內部性界限，原審裁定經核並無不當，無違反比例原則，難
    謂有過重失當之處。
  (二)又法院就檢察官所聲請定應執行刑之各罪審核結果，認為合
    於併合處罰之規定，依刑法第53條、51條之規定，經定其應
    執行刑確定後，檢察官發現被告另犯未經聲請定執行刑之他
    罪，亦僅屬檢察官是否得再就該他罪聲請原法院裁定另定應
    執行刑之問題，此乃刑事訴訟法採不告不理原則之當然結果
    ；被告僅得依刑事訴訟法第477條第2項規定，向檢察官提出
    聲請，並非有向法院為聲請權之人。故於定應執行刑案件，
    法院僅就檢察官所聲請定刑數罪，審酌是否符合定應執行刑
    要件即可，如所聲請數罪符合定應執行刑規定，法院即應予
    以裁定，要無另就檢察官未聲請定應執行刑之他罪併予審酌
    餘地。
四、綜上所述，抗告意旨雖提及他案量刑及定應執行刑情形，因
    個案犯罪情節不同，依刑法第57條所列情形所應具體審酌之
    事由亦不相同，難以爰引類比，且本件定應執行刑，抗告人
    犯罪次數多達十六件，侵害法益包括社會法益、身體法益及
    財產法益等，原審法院所定應執行之刑核無不相當情形。綜
    上所述，原審法院裁定抗告人就上述犯罪應執行有期徒刑七
    年二月，並未違背法律上屬於自由裁量之外部性界限及內部
    性界限，核無不當，是抗告人之抗告，並無理由，應予駁回
    。
五、據上論結，應依刑事訴訟法第412條，裁定如主文。
中    華    民    國   100    年    10    月    12    日
            刑事第八庭  審判長法  官  廖  柏  基
                              法  官  簡  源  希
                              法  官  梁  堯  銘
上列正本證明與原本無異。
如不服本裁定，得於收受送達5日內向本院提出抗告書狀 (須附
繕本)。
                              書記官  蔡  芬  芬
中    華    民    國   100    年    10    月    12    日